【裁判字號】    97,聲,276
【裁判日期】    970422
【裁判案由】    停止執行
【裁判全文】
臺灣士林地方法院民事裁定               97年度聲字第276號
聲  請  人  甲○○
相  對  人  金鶴育樂興業股份有限公司
法定代理人  乙○○
上列當事人間聲請停止執行事件，本院裁定如下：
    主  文
聲請人為相對人供擔保新臺幣貳佰貳拾萬元後，本院九十七年執
字第四一二八號清償債務執行事件之強制執行程序，於本院九十
七年重訴字第一００號債務人異議之訴事件判決確定、和解或撤
回起訴前應暫予停止。
    理  由
一、按有回復原狀之聲請，或提起再審或異議之訴，或對於和解
    為繼續審判之請求，或提起宣告調解無效之訴、撤銷調解之
    訴，或對於許可強制執行之裁定提起抗告時，法院因必要情
    形，或依聲請定相當並確實之擔保，得為停止強制執行之裁
    定，強制執行法第18條第2 項定有明文。
二、本件聲請意旨略以：本院民事執行處97年度執字第4128號清
    償債務執行事件，聲請人已依法提起債務人異議之訴，為有
    強制執行法第14條規定之事由，聲請人願供擔保，聲請於前
    開訴訟判決確定前，裁定停止前開執行程序等語。
三、查相對人前執本院96年度促字第36655 號支付命令暨確定證
    明書為執行名義及證明文件，向本院民事執行處聲請就本件
    聲請人所有之財產實施強制執行，經以97年度執字第4128號
    清償債務強制執行事件實施強制執行中，並已查封不動產及
    扣押對第三人之債權，並囑託他法院執行中，事因聲請人對
    相對人之債權存否有所爭執，遂另對相對人提起債務人異議
    之訴，而以97年度重訴字第100 號訴訟事件繫屬中，業經本
    院調取上開強制執行及民事訴訟卷宗查核屬實。而聲請人既
    已依法對相對人提起債務人異議之訴，堪認確有強制執行法
    第18條第2 項所定之事由，其陳明願供擔保聲請裁定停止執
    行，經核於法尚無不合，揆之首揭規定，自應准許。
四、又法院依強制執行法第18條第2 項定擔保金額而准許停止強
    制執行之裁定者，該項擔保係備供債權人因停止執行所受損
    害之賠償，其數額應依標的物停止執行後，債權人未能即時
    受償或利用該標的物所受之損害額，或其因另供擔保強制執
    行所受之損害額定之，非以標的物之價值或其債權額為依據
    （最高法院86年度台抗字第442 號、91年度台抗字第429 號
    裁定意旨參照）。本件相對人於本院97年度執字第4128號清
    償票款強制執行事件，係以本院96年度促字第36655 號民事
    裁定為執行名義，聲請執行之金額為新臺幣（以下同）9,36
    8,786 元，及自民國96年12月4 日起至清償日止，按年息5
    ％計算之利息，是本件相對人因停止強制執行程序可能所受
    之損害，即為停止期間所發生之本金債權遲延受償利益。參
    酌各級法院辦案期限實施要點第2 條第1 款、第7 款、第8
    款規定，民事通常程序第一審審判案件為1 年4 月、第二審
    為2 年、第三審為1 年，推估本件停止執行之期間約為4 年
    4 月，按金錢債權之法定利率年息5 ％計算，於停止執行期
    間相對人可能受損害額為2,028,342 元，另考量如有其他原
    因遲滯之因素，自應予酌為提高，是本院認相對人因此所可
    能受之損害而應由聲請人供擔保之數額，應以220 萬元之相
    當，爰酌定為聲請人應供擔保之金額予以准許之。
五、依強制執行法第18條第2項裁定如主文。
中    華    民    國    97    年    4     月    22    日
                  民事第一庭  法  官  蕭錫証
以上正本證明與原本無異。
如對本裁定抗告，應於裁定送達後10日內向本院提出抗告狀。
中    華    民    國    97    年    4     月    23    日
                              書記官  林立原


司法院資訊處製作；財團法人民間司法改革基金會備份。
